# 行政划拨土地属于政府补助？

提问人：azhi 时间：2011-04-07 14:17:54
准则讲解 2010 年P247中，描述政府补助的特征时，列举的政府补助例子中，有“行政划拨的土地使用权”；P252页，政府向企业无偿划拨长期非货币资产，按公允价值计量。 政府划拨土地需要按政府补助处理吗？

回答人：chenyiwei
不赞同将划拨土地按照政府补助的原则处理。划拨土地有其特殊性，一般是国有非公司制企业，或者从事特定行业的由国有企业改制而来的公司可以在一定年限内使用划拨土地，因此个人更倾向于划拨土地更接近于国家对国有企业的资本性投入性质。由于划拨土地没有市价，无法确定公允价值，也可能导致其无法按照政府补助的原则处理。 所以，在新准则下，使用划拨土地的企业，对于划拨土地的会计处理还是和以前一样，即不做帐务处理。如果在 90 年代的全国性国有企业清产核资中将划拨土地估价入帐确认为固定资产的，则转换到新准则后可以继续将其保留在固定资产中核算，且不计提折旧。